【裁判字號】    94,上更(一),849
【裁判日期】    950406
【裁判案由】    毒品危害防制條例等
【裁判全文】
臺灣高等法院刑事判決             94年度上更(一)字第849號
上  訴  人  臺灣桃園地方法院檢察署檢察官
上  訴  人
即  被  告  甲○○
上  訴  人
即  被  告  己○○
上  訴  人
即  被  告  丙○○
上  訴  人
即  被  告  丁○○
共同  指定
辯  護  人  本院公設辯護人  乙○○
被      告  戊○○
義務辯護人  袁大蓉  律師
上列上訴人因被告違反毒品危害防制條例等案件，不服臺灣桃園
地方法院93年度訴字第55號，中華民國93年9月16 日第一審判決
（起訴案號：臺灣桃園地方法院檢察署92年度偵字第15586 號、
第16507 號），提起上訴，經最高法院第一次發回更審，本院判
決如下：
    主  文
原判決關於有罪部分均撤銷。
甲○○共同運輸第三級毒品，處有期徒刑柒年。扣案之第三級毒
品Ｋ他命玖包（淨重合計6419公克、驗餘淨重合計6413.6公克）
均沒收銷燬之；扣案包裝愷他命用之保鮮袋拾貳個、行李箱參個
、藍色布袋參個及別針玖支，均沒收。
丙○○、丁○○共同運輸第三級毒品，均處有期徒刑伍年貳月。
扣案之第三級毒品Ｋ他命玖包（淨重合計6419公克、驗餘淨重合
計6413.6公克），均沒收銷燬之；扣案包裝愷他命用之保鮮袋拾
貳個、行李箱參個、藍色布袋參個及別針玖支，均沒收。
己○○共同運輸第三級毒品，累犯，處有期徒刑伍年陸月。扣案
之第三級毒品Ｋ他命玖包（淨重合計6419公克、驗餘淨重合計64
13.6公克），均沒收銷燬之；扣案包裝愷他命用之保鮮袋拾貳個
、行李箱參個、藍色布袋參個及別針玖支，均沒收。
其他上訴駁回。
    事  實
一、己○○有偽造文書前科，又因傷害案件，經本院判處有期徒
    刑五月確定，於89 年5月31日易科罰金執行完畢，詎不知悔
    悟，其與甲○○、丁○○、丙○○等人均明知愷他命（Ｋｅ
    ｔａｍｉｎｅ、俗稱Ｋ他命）為毒品危害防制條例所規定之
    第三級毒品，不得製造、運輸、販賣或轉讓，亦屬懲治走私
    條例所規定未經許可不得私運來臺之管制進出口物品，甲○○為自越南運輸第三級毒品愷他命進口來臺，牟取暴利，乃
    於92年8 月間某日，與丁○○、己○○、丙○○等人基於共
    同運輸第三級毒品及私運管制物品進口之犯意聯絡，由甲○○僱請丁○○、己○○、丙○○等人擔任運輸毒品之工作（
    俗稱車手），並約定丁○○、己○○、丙○○若自越南運輸
    第三級毒品Ｋ他命進入臺灣，則可分別獲得新臺幣（下同）
    六萬元之報酬。甲○○即於92年9 月間某日至臺北市○○○
    路○段16號9 樓之6之「國際山水旅行社」，交付八萬元給該
    不知情之旅行社負責人楊衍濱，作為代辦甲○○等人至越南
    之護照、簽證等證件及代購機票、預訂住宿飯店之費用，並
    先後二次交付三十五萬元給楊衍濱兌換成美金二萬元，委託
    楊衍濱將該美金交給「國際山水旅行社」在越南辦事之職員
    代為轉交予甲○○指定交付之不詳姓名年籍綽號「阿輝」之
    越南華僑男子，作為購買第三級毒品Ｋ他命之費用。嗣丁○○、己○○、丙○○於92年9月25日凌晨4時許，先在甲○○
    位於臺北縣三重市○○路○段51 號11樓之2住處集合後，甲○○即交給丁○○、己○○、丙○○其所有之行李箱各一個
    ，作為掩護攜帶Ｋ他命及放置個人行李之工具後，即搭機飛
    往越南胡志明市，於同日下塌在胡志明市海龍飯店內，迨甲○○於同年月26日下午某時，在越南胡志明市打電話與「阿
    輝」聯絡後，從「阿輝」處取得前開以美金二萬元購得之第
    三級毒品Ｋ他命4 大包，甲○○即在其住宿之海龍飯店房間
    內，將Ｋ他命以事先從臺灣帶過去的保鮮袋分裝成9 包，其
    中3包均用2 個保鮮袋裝妥後，再以事先準備好的藍色布袋3
    個分別放入3 包Ｋ他命內，最後將該藍色布袋再分別藏放在
    由丁○○、己○○、丙○○3 人所攜帶行李箱之夾層內，再
    分別以3 支別針固定在行李箱夾層內防止掉落。嗣於同年月
    27日17時許，丁○○、己○○、丙○○三人即攜帶上開裝有
    第三級毒品Ｋ他命之行李箱與甲○○一起搭乘越南航空公司
    ＶＮ928號班機返回臺灣，於同日21時5分許抵達中正機場後
    闖關走私入境，嗣經內政部警政署航空警察局獲報將上開 3
    個行李箱及甲○○所攜帶之2 個行李箱列管注檢，而於同年
    月28日0時1分許，在中正機場第一航廈入境海關室，會同臺
    北關稅局人員拆驗甲○○、丁○○、己○○、丙○○托運之
    行李箱，雖在甲○○托運之2 個行李箱內未查獲違禁物，然
    於丁○○所攜帶編號ＶＮ１４８０６３號（起訴書誤載為Ｖ
    Ｎ１４８０６５號）行李箱內查獲第三級毒品Ｋ他命3 包（
    含外包裝總毛重2156‧79公克、總淨重2071公克、純度約百
    分之九十一）、己○○所攜帶編號ＶＮ１４８０９９號（起
    訴書誤載為ＶＮ１４８０６３號）行李箱內查獲第三級毒品
    Ｋ他命3 包（含外包裝總毛重2204‧42公克、總淨重2109公
    克、純度約百分之九十二）、丙○○所攜帶編號ＶＮ１４８
    ０４３號行李箱內查獲第三級毒品Ｋ他命3 包（含外包裝總
    毛重2327‧56公克、總淨重2239公克、純度約百分之九十一
    ），始知上情。
二、案經內政部警政署航空警察局移送臺灣桃園地方法院檢察署
    檢察官偵查起訴。
    理  由
壹、有罪（被告甲○○、丁○○、己○○、丙○○）部分：
一、上開事實業據上訴人即被告甲○○、丁○○、己○○、丙○○坦承不諱，核與證人即「國際山水旅行社」負責人楊衍濱
    證稱：「（甲○○交給你多少錢帶過去越南？）大約現金新
    臺幣七十萬元左右」、「…我是跟中國國際商業銀行中山分
    行換美金，我印象中他好像是分成二次給我，換成美金也有
    寫收據給他。每次應該約三十四萬元左右，依照匯率來換算
    不可能有三十五萬元，他給我們一點服務費，一千元就很多
    了」、「（你美金帶過去越南給何人？）我集中起來以後，
    一次帶去越南，．．．我帶過去交給我們國際山水公司在越
    南的人員，再由他們去聯絡甲○○交給我字條上的電話及叫
    『阿輝』的人來拿。這錢做何用途我不知道」等語（見原審
    卷(二)第146頁、第147頁）相合，復有臺北關稅局扣押貨物、
    運輸工具收據及搜索筆錄、Ｘ光檢查儀注檢行李報告表、旅
    客入出境記錄查詢、託運行李標籤、刑案現場照片、越南航
    空公司訂位記錄、護照影本等在卷可稽，且扣案之白色粉末
    九包經送內政部警政署刑事警察局鑑驗結果，丁○○所攜帶
    之白色粉末3包（含外包裝總毛重2156‧79公克、總淨重207
    1公克、驗餘淨重2069‧2公克、純度約百分之九十一）、己○○所攜帶之白色粉末3 包（含外包裝總毛重2204‧42公克
    、總淨重2109 公克、驗餘淨重2107‧2公克、純度約百分之
    九十二）、丙○○所攜帶之白色粉末3 包（含外包裝總毛重
    2327‧56公克、總淨重2239公克、驗餘淨重2237‧2 公克、
    純度約百分之九十一），均檢出含有第三級毒品Ｋ他命成分
    ，此有該局92年11月7日刑鑑字第０九二０一八六三三三 號
    鑑驗通知書一紙附卷可參（見偵字第15586號卷第184頁），
    此外，復有被告甲○○所有提供藏放Ｋ他命所用之行李箱 3
    個、藍色布袋3個及別針9支（藍色布袋3個及別針9支分別在
    行李箱內）等扣案可證，是被告甲○○、丁○○、己○○、
    丙○○等自白核與事實相符，自足憑信。
  綜上，本件事證已臻明確，被告甲○○、丁○○、己○○、丙○○等人上開犯行均堪以認定，均應依法論科。
二、按Ｋ他命係毒品危害防制條例第2條第2項第3 款規定之第三
    級毒品，且係行政院依據懲治走私條例公告之「管制物品項
    目及其數額」甲項第4 款所列之管制進出口物品，被告甲○○、丁○○、己○○、丙○○等人自越南私運管制進出口之
    第三級毒品Ｋ他命進入臺灣，核其等所為，均係犯毒品危害
    防制條例第4條第3項之運輸第三級毒品罪及懲治走私條例第
    2條第1項之私運管制物品進口罪。其等一行為同時觸犯上述
    二罪名，為想像競合犯，應從一重之毒品危害防制條例第 4
    條第3 項之運輸第三級毒品罪處斷，被告甲○○、丁○○、
    己○○、丙○○持有Ｋ他命之低度行為，為其等運輸之高度
    行為所吸收，不另論罪。被告甲○○、丁○○、己○○、丙○○就上開犯行間，有犯意之聯絡與行為之分擔，均應論以
    共同正犯。被告己○○前有事實欄所載之犯罪科刑及執行紀
    錄，有本院被告全國前案紀錄表在卷可佐，其於有期徒刑執
    行完畢五年內再犯本件有期徒刑以上之罪，為累犯，應依法
    加重其刑。
三、被告等上訴意旨略以其等供出毒品來源即被告戊○○涉案部
    分，原審未予減刑不當請求撤銷云云，惟查其等所謂毒品來
    源即被告戊○○部分，並未涉案 (詳如後述 )，是被告等執
    此上訴，應認無理由。惟查：扣案之白色粉末九包經送內政
    部警政署刑事警察局鑑驗結果，所攜帶之白色粉末9 包（含
    外包裝總毛重6419公克、總淨重6413.6公克），是原審之認
    定重量核與卷證不符，被告三人上訴雖無理由，惟原判決既
    有可議，此部分仍應予撤銷改判。審酌被告甲○○、丁○○
    、己○○、丙○○素行、智識程度、不思毒品對他人身體健
    康及社會治安危害至深且鉅，竟運輸毒品入境，所輸入之毒
    品為數頗鉅，若未被查獲而流入市面，所生毒害非輕，以及
    被告甲○○利用被告丁○○、己○○、丙○○遂行其運輸毒
    品之犯行，惡性較重及渠等犯罪後均坦承犯行、頗具悔意等
    一切情狀，分別量處被告甲○○有期徒刑七年；丙○○、丁○○各有期徒刑五年二月；己○○有期徒刑五年六月，以資
    懲儆。扣案之Ｋ他命九包（合計總淨重6419公克，取5‧4公
    克鑑驗用罄、驗餘合計總淨重6413‧6 公克），均屬於第三
    級毒品，應依毒品危害防制條例第18條第1 項之規定，沒收
    銷燬之。至包裝Ｋ他命用之保鮮袋12個，為毒品之外包裝，
    防止毒品外露、潮濕、逸出，並便於攜帶，係供運輸毒品所
    用之物，另扣案之旅行箱3個、藍色布袋3個及別針9 支，均
    係被告甲○○、丁○○、己○○、丙○○用以運輸本件第三
    級毒品Ｋ他命所用之物，且為被告甲○○所有之物等情，業
    據被告甲○○等人陳明在卷，應依同條例第19條第1 項規定
    宣告沒收。
貳、無罪（被告戊○○）部分：
一、公訴意旨另以：被告戊○○為自越南運輸第三級毒品Ｋ他命
    進口，牟取暴利，乃與共同被告甲○○、丁○○、己○○、
    丙○○等人基於共同運輸第三級毒品Ｋ他命之犯意聯絡，約
    定甲○○等若自越南運輸第三級毒品Ｋ他命進入臺灣，即按
    運輸之Ｋ他命毒品重量，每公斤給付甲○○十萬元，另丁○○、己○○、丙○○則分別可獲得六萬元之報酬。隨由被告
    戊○○於92年9 月間，在甲○○上開住處，分別交付八萬元
    及七十萬元給甲○○，作為住宿、購買機票及購買毒品之費
    用。甲○○即持上開款項至「國際山水旅行社」，委託不知
    情之旅行社負責人楊衍濱代辦至越南之護照、簽證等證件及
    代購機票、預訂住宿飯店等，甲○○並委由楊衍濱將上開七
    十萬元兌換成美金二萬元後，攜至越南交予「阿輝」，作為
    購買第三級毒品Ｋ他命之費用。嗣甲○○、丁○○、己○○
    、丙○○等人即於前揭所述時地攜毒入境，經內政部警政署
    航空警察局當場查獲如上之Ｋ他命9包（合計總毛重6688‧7
    7公克，合計總淨重6510 公克），並依甲○○、丁○○、己○○、丙○○等之供述，循線查得被告戊○○亦涉有上情。
    因認被告戊○○亦涉犯毒品危害防制條例第4條第3項之運輸
    第三級毒品罪及懲治走私條例第2條第1項之私運管制物品罪
    嫌云云。
二、按事實之認定，應憑證據，如未能發現相當證據，或證據不
    足以證明，自不能以推測或擬制之方法，以為裁判基礎；又
    認定不利於被告之事實，須依積極證據，苟積極證據不足為
    不利於被告事實之認定時，即應為有利於被告之認定，更不
    必有何有利之證據。又認定犯罪事實所憑之證據，雖不以直
    接證據為限，間接證據亦包括在內；然而無論直接或間接證
    據，其為訴訟上之證明，須於通常一般之人均不致有所懷疑
    ，而得確信其為真實之程度者，始得據為有罪之認定，倘其
    證明尚未達到此一程度，而有合理之懷疑存在時，事實審法
    院復已就其心證上理由予以闡述，敘明其如何無從為有罪之
    確信，因而為無罪之判決，尚不得任意指為違法。最高法院
    分別著有40年度台上字第86 號、30年度上字第816號、76年
    台上字第4986號判例可參。
三、本件公訴人認被告戊○○涉有上揭犯罪，無非係以共同被告
    甲○○、丁○○、己○○、丙○○等人之指述，及本案查獲
    後，證人馮芳儀即被告甲○○之妻分別於92年10月7 日、同
    年11月14日，與被告戊○○商討被告甲○○等經查獲運輸毒
    品等事宜，被告戊○○與馮芳儀之談話過程中，坦承與綽號
    「阿輝」、「老爸」等男子聯絡運輸毒品之事宜，業據證人
    馮芳儀證稱無訛，並有錄音帶在卷可資證明等為其主要論據
    。惟訊據被告戊○○堅詞否認上開犯行，辯稱：伊並未拿錢
    給甲○○去購買Ｋ他命，亦沒有出資僱請甲○○、丁○○、
    己○○、丙○○至越南運輸Ｋ他命回臺灣，伊之前曾向「阿
    輝」購買Ｋ他命運輸來臺一次，但是這一次伊確實沒有參與
    ，本件是甲○○等人為求減刑，才說是伊出資購買毒品，伊
    確實無辜等語。
四、經查：
  (一)共同被告甲○○為警查獲當時於警詢供稱：「我所教唆走私
    Ｋ他命為丙○○、丁○○、己○○等三人」、「我於9 月23
    日分別打電話給邱嫌、詹嫌、紀嫌叫他們準備出境」、「我
    是在9月26 日下午在越南胡志明市郊外以行動電話通知一位
    綽號『阿勇』的當地越南人以美金三萬元購得」等語（見偵
    字第15586號卷第13頁反面、第14 頁），核與同案被告丁○○、己○○、丙○○警詢供述大致相符（見上開偵卷第5 頁
    、第8頁、第11 頁反面），繼於檢察官第一次偵訊時，共同
    被告甲○○亦坦承係唆使共同被告丁○○、己○○、丙○○
    等人運輸毒品，並供稱：是綽號「小林」之人，以一公斤十
    萬元之報酬叫伊去運輸毒品，給付被告丁○○、己○○、丙○○之報酬是從伊的報酬扣除云云（見上開偵卷第89頁、第
    90頁），又於嗣後改稱是綽號彼得戊○○委託伊等自越南運
    輸來台等語，其等或稱委託之人為小林，或稱為彼得戊○○
    ，先後所供不符，可見共同被告甲○○、丁○○、己○○、
    丙○○於破案之初，均未指稱本件係被告戊○○出資購買毒
    品Ｋ他命，並唆使其等至越南運輸毒品回臺，則被告甲○○
    、丁○○、己○○、丙○○事後翻異前詞，改稱被告戊○○
    為此次運輸毒品愷他命之幕後指使者云云，尚非無疑。自無
    可採。
  (二)共同被告甲○○、丁○○、己○○、丙○○於偵查中委請之
    辯護人馬在勤律師於92年10月6 日具狀改稱：本案被告等四
    人歷次由越南攜回之毒品Ｋ他命，均係由綽號「彼德」之男
    子戊○○以一公斤十萬元代價，十萬元內含被告四人所花費
    之機票錢、交通費及食宿費等，而被告戊○○聯絡越南賣方
    之相關事宜（如辦簽證、買機票）均委由國際山水旅行社辦
    理云云（見上開偵卷第109 頁），共同被告甲○○旋於92年
    10月17日警詢供稱：「…黃某（指被告戊○○）於92年9 月
    初在我住處（臺北縣三重市○○路○段51號11樓之2 ）給我
    新臺幣五十萬元整，請我付丁○○、己○○、丙○○至越南
    所有團費及購買毒品費用，扣除團費後換成美金約13,000元
    ，加上之前請山水旅行社（孫小姐）匯款二萬元是購買毒品
    費用，由我負責他們三人前往越南」、「戊○○以毒品每公
    斤十萬元的代價給我，本次毒品成功運輸，我將可得到約五
    十萬元，扣除給邱（育宗）、詹（丁榮）、紀（舒嚴）三人
    每人六萬元，我實際將可得32 萬元」云云（見偵字第16507
    號卷第3頁），嗣於檢察官92年12月9日偵訊時則供稱：被告
    戊○○於92年9月上旬下午4、5 時許，在伊住處交給伊七十
    萬元，告訴伊要匯到越南給「阿輝」買毒品，伊拿到七十萬
    元幾天後有存到誠泰銀行三重分行，伊在9 月某日將七十萬
    元帶到「國際山水旅行社」，由該旅行社折算美金二萬元給
    「阿輝」云云（見偵字第15586號卷第190頁至第191 頁）。
    檢察官乃根據其供述向誠泰商業銀行調閱甲○○在該銀行之
    帳戶往來明細表（見上開偵卷第221頁至226頁），並無所稱
    將七十萬元存入其在該銀行開設帳戶之記錄，共同被告甲○○隨即改稱：記錯了，當時並沒有把被告戊○○交給伊的錢
    存入銀行云云（見上開偵卷第237 頁），嗣原審調查時再稱
    ：「戊○○在我前開租屋處交錢給我先交給我七十萬元過幾
    天之後再給付八萬元給我」、「他（指被告戊○○）說每公
    斤十萬元給我，至於七十萬元及八萬元是購買毒品及買機票
    的開銷」、「（被告丁○○、己○○、丙○○三人的報酬？
    ）每人六萬元。也是戊○○另外給他們」云云（見原審卷(一)
    第25頁、第27頁），綜觀共同被告甲○○上揭供述，對於被
    告戊○○交付之金錢數額、渠等運輸毒品報酬之給付、以及
    有無將系爭七十萬元存到銀行等供詞，前後供述不一，衡以
    常情，本件從交付金錢購買毒品迄原審第一次調查時，相距
    不過數月，被告甲○○為二十幾歲之年輕人，記憶力應尚未
    衰退至記憶不清之地步，尤其對於運輸毒品如此關涉生命財
    產之重大事情，究竟交付多少錢購買毒品及可獲得多少報酬
    等基本事實，理應記憶深刻並供述一致始符常理，茲竟瑕疵
    迭現，自難以之為被告戊○○有共同運輸走私毒品之證據。
  (三)共同被告甲○○係分別拿約三十五萬元給楊衍濱去換美金，
    而非一次交付七十萬元等情，除據其供明外 (見原審卷(二)第
    146頁、第147 頁)，並據證人楊衍濱於原審審理時證稱無訛
    。苟被告戊○○確於92年9 月間拿七十萬元現金給共同被告
    甲○○做為購買毒品之費用，則甲○○收到七十萬元鉅款時
    ，理應儘速將之一次交給楊衍濱換成美金後轉交給越南之「
    阿輝」，以減輕鉅款遺失或遭竊、搶之風險，然其竟分兩次
    交給，實有悖常理，可見共同被告甲○○指稱被告戊○○有
    交付七十萬元去購買毒品Ｋ他命云云，應係事後杜撰之詞，
    難予採信。況且扣案之3 個行李箱中，被告丁○○、己○○
    所攜帶之行李箱皆係被告甲○○所提供等情，分據被告己○○、丁○○於原審審理時陳稱：「…我自己拿一個行李箱，
    後來與甲○○換成一個大的行李箱」、「行李箱是我要出國
    前我跟甲○○去買的，錢是甲○○出的」等語（見原審卷(四)
    第42頁）明確，本案若非共同被告甲○○僱請被告丁○○等
    人至越南運輸毒品，其何以要提供運輸毒品所用之行李箱？
    據此亦可得見被告戊○○與本件應無關係。
  (四)被告戊○○原本準備此次與共同被告甲○○等人一起到越南
    ，因「國際山水旅行社」之承辦人不慎將被告戊○○之照片
    遺失而無法辦理簽證，致其無法同行等情，業據共同被告己○○於原審審理時證稱：「（這次你們要出國戊○○是否知
    情？）戊○○知道。因為他照片掉了所以才沒有一起出去」
    等語（見原審卷(二)第108 頁）屬實，且被告戊○○亦不否認
    上情（見原審卷(四)第69 頁)，至被告戊○○準備與共同被告
    甲○○同行至越南，其或知悉共同被告甲○○等人準備運輸
    Ｋ他命來臺，然既無其他積極證據足資證明被告戊○○與共
    同被告甲○○等人，就上開運輸Ｋ他命之犯行有犯意之聯絡
    或行為之分擔，亦不能以被告戊○○準備隨同前往或知悉運
    輸毒品等情，遽認被告戊○○亦有參與上開犯行，而為共同
    正犯。
  (五)共同被告丁○○於原審以證人之身分證稱：「（請具體描述
    戊○○跟你說帶毒品回來會給你錢的經過）在甲○○家中，
    戊○○問我想不想賺一點錢，我就問他什麼方式賺錢，他說
    從國外帶一些東西回來，他那時跟我說是管制藥品。他說回
    來之後給我六萬元」、「（你當天為何會去甲○○家？）因
    為我要到臺北找我哥哥，所以就順便去找甲○○，我們事先
    並沒有約好」云云（見原審卷(二)第101頁、第102頁），嗣又
    改稱：「…8月1日（應是8月5日）從越南回來，我、還有己○○、丙○○都先到甲○○家，因為丙○○、己○○住北部
    ，後來先離開，我住嘉義，所以留在甲○○家過夜，戊○○
    是在翌日凌晨過來，在甲○○家中他跟我提出叫我幫他帶管
    制藥品，那次戊○○是後來才過去」等語（見原審卷(四)第53
    頁），則共同被告丁○○焉何至甲○○家中與被告戊○○談
    論以六萬元之代價委託運輸Ｋ他命，前後供述不一；且共同
    被告甲○○於原審審理程序中以證人身分證稱：「（戊○○
    何時叫你帶Ｋ他命進來？）92年8月底9月初」等語（見原審
    卷(二)第39頁），顯與共同被告丁○○陳稱：係在8月5日從越
    南回來那天之時間不同。又共同被告丁○○於警詢時亦供稱
    ：「…我們是經由甲○○告知是要到越南帶些違禁藥品」等
    語（見偵字第15586號卷第135頁反面），亦與其於原審審理
    時陳稱：係被告戊○○告訴伊運輸毒品之事等語不符；另共
    同被告己○○於偵審中均供稱：伊到甲○○家中拿ＣＤ時，
    戊○○剛好在甲○○家中，戊○○向伊提到運輸毒品之事，
    後來伊也有打電話與戊○○確認云云（見上開偵卷第199 頁
    、原審卷(二)第96頁至第98頁）；被告丙○○於偵審中亦供稱
    ：伊於92年8 月底到甲○○家中，因為學校要註冊沒錢，要
    向甲○○借錢，戊○○剛好在場，戊○○告訴伊說帶麻醉藥
    品進來要給伊六萬元，伊就同意云云（見上開偵卷第200 頁
    、第201頁、原審卷(二)第101頁、第110 頁），然共同被告己○○、丙○○於警詢時卻分別供稱：「…我記得是該名綽號
    『彼得』男子要我們去越南帶麻醉劑，甲○○和我們三人聯
    繫」、「．．．這次去越南旅費，我知道係由戊○○出錢，
    多少錢則不知道，從頭到尾都是甲○○和我們聯繫」等語（
    見偵字第15586號卷第133頁反面、第137 頁反面），可見共
    同被告丁○○、己○○、丙○○三人於警詢時均一致供稱此
    次運輸毒品之事均係由甲○○一人與渠等聯繫，並非由被告
    戊○○與渠等聯繫，嗣卻改稱係被告戊○○親自與渠等洽談
    ，渠等前後之供述明顯不一致，自難僅憑共同被告丁○○、
    己○○、丙○○三人前開瑕疵迭見之不實指述，而為被告戊○○不利之認定。
  (六)雖證人馮芳儀於原審審理時證稱：其知道甲○○去越南找一
    名叫『阿輝』的男子。是被告戊○○託他們帶管制藥品回來
    ，因他們要去之前到三重其宅內聊天，有聽到他們談到這件
    事等情。（見原審卷(二)第179頁、第180頁），然其為共同被
    告甲○○之妻，關係密切，證言已不免偏頗，且依其於92年
    10 月10 日至臺灣桃園看守所接見共同被告甲○○時，陳稱
    ：「對啊！不然他說我是共犯，我說我怎麼是共犯？我根本
    不知情」、「（妳只知道我去那邊玩啊！）對啊！我根本不
    知道，你是回來之後我才知道的，好不好！我是你們被抓之
    後我才知道」等語（見臺灣桃園看守所93年6月4日桃所憲戒
    字第０九三九九００八七七號函檢附之羈押期間會客紀錄資
    料、錄音光碟片及譯文）之情節以觀，可知證人馮芳儀在共
    同被告甲○○至越南前，只知道係到越南遊玩，並不知悉運
    輸Ｋ他命來臺，而上開對話係在其自由隨性之狀況下之陳述
    ，並未受到他人不當之干擾，其當時陳述應較為真實可採。
    再由證人馮芳儀於92年10月6 日至臺灣桃園看守所接見共同
    被告丙○○時，雙方曾對話內容如下：
    (馮)稱：「…這個律師我們後來有花錢請的。因為他是跟我
            說，他見過你，你說不認識ＰＥＴＥＲ，我還拿他
            的護照給你看，可能是你看不清楚。」
    (邱)稱：「對啊！」
    (馮)稱：「你明明就看過好幾次。」
    (邱)稱：「我有聽說，但是。」
    (馮)稱：「．．．然後你、你有看過他嗎？在我們家你有看
            過他好幾次了嗎？」
    (邱)稱：「對。」
    (馮)稱：「對ㄏㄛ！對啊！你要這樣講，懂嗎？」
    (邱)稱：「是，是士林那個家還是三重那個家？」
    (馮)稱：「三重啊！
    (邱)稱：「三重這個家喔？」
    (馮)稱：「對啊！三重這個家啊！」
    (邱)稱：「喔！」
    (馮)稱：「對啊！你有看過吧？」
    (邱)稱：「嗯！」
    (馮)稱：「對啊！起碼你應該看過兩、三次吧？」
    (邱)稱：「我是，我知道啦！」
    (馮)稱：「反正你知道他是老闆就對了啦！」
    (邱)稱：「對啊！」
    (馮)稱：「．．．這次就是說他委託你們四個就是去、去那
            邊喔？」
    (邱)稱：「嗯！」
    (馮)稱：「我跟你講，我有個證據給你，你用紙跟筆
            抄起來。」
    (邱)稱：「來，你講。」
    (馮)稱：「他的電話號碼。」
    (邱)稱：「誰的電話號碼？」
    (馮)稱：「ＰＥＴＥＲ。」
    (邱)稱：「嗯！」
    (馮)稱：「0000000000。」
    (邱)稱：「嗯！」
    (馮)稱：「你到時候要跟法官講，你就說你知道他的電話號
            碼，提供一些證據這樣子。他有一個老婆、一個小
            孩嘛！可是還沒有結婚啊！」
    (邱)稱：「嗯！」
    從前開對話中可見共同被告丙○○本身並不確定是否見過被
    告戊○○，而證人馮芳儀無所不用其極地誘導其對被告戊○○的印象，並提供被告戊○○的行動電話號碼，要其抄下，
    俾便將來向法官陳稱知悉被告戊○○的電話號碼，若被告戊○○此次確有僱請共同被告丙○○運輸毒品，證人馮芳儀何
    必大費周章至看守所接見共同被告丙○○告以上情，益可確
    認證人馮芳儀於本案之立場明顯偏頗，其於原審審理時之上
    開證詞，要難採信，而共同被告丙○○於偵審中指稱：被告
    戊○○係此次運輸毒品之幕後指使者，堪認係受到證人馮芳
    儀不當之干擾，且係為獲減輕刑期所為之不實指述，亦難採
    信。
  (七)另公訴人所指不利被告戊○○之錄音帶，質之被告戊○○固
    不否認該錄音譯文之真正，坦承該錄音帶之聲音為伊與馮芳
    儀等人對話之聲音，查該錄音帶譯文（見原審卷(三)第248 頁
    至第278 頁），其中固有諸多對話顯示被告戊○○願意出錢
    幫忙甲○○等人請律師打官司，與此次Ｋ他命之交易對象即
    「阿輝」之越南華僑男子，已經套好一套模式，以及其準備
    再次前往越南運輸Ｋ他命來臺等內容，然姑不論證人馮芳儀
    立場偏頗，業如前述，其與被告戊○○對話中，已有預設立
    場之問話，是否真實無誤，已非無疑，且查被告戊○○與甲○○係認識六、七年之朋友，二人均曾與證人馮芳儀及證人
    張雅欣 (被告戊○○ 女友)一起租屋住在一起，甲○○家境
    貧窮等情，分據共同被告甲○○及證人張雅欣、馮芳儀等人
    證述無訛（見原審卷(二)第32頁、第38頁、第185頁、卷(三)第2
    51頁），可見被告戊○○與甲○○交誼非淺，其向證人馮芳
    儀稱願意幫忙出錢委請律師或籌措保證金辦理交保等，應符
    合一般之社會通常經驗，尚不能憑此即遽認被告戊○○即是
    此次運輸Ｋ他命之幕後出資者。又被告戊○○本不否認伊之
    前曾向「阿輝」購買Ｋ他命運輸來臺等情（見原審卷(一)第25
    3 頁），而在上開譯文中亦出現證人馮芳儀稱：「你和『阿
    輝』已經套好了？」被告戊○○答稱；「不是，我是說以前
    ，以前都有一套模式了」（見原審卷(三)第250 頁），足見被
    告戊○○係稱曾與「阿輝」、「老爸」講好有一套模式，並
    非指此次運輸Ｋ他命，亦足證被告戊○○並未坦承此次運輸
    毒品與伊有關，否則被告戊○○大可承認這次運輸毒品也已
    經與「阿輝」套好了等語，是自難以被告戊○○之前曾經有
    運輸毒品之經驗，即據此推論被告戊○○亦有參與此次運輸
    Ｋ他命之犯行。至被告戊○○於電話錄音對話中雖有坦承因
    無固定之職業、收入，準備繼續從越南購買毒品運輸來臺，
    不願讓該條購毒管道斷線，所以不希望被告甲○○供出購毒
    之管道，而證人馮芳儀亦附合被告戊○○之意願，向被告戊○○佯稱願意提供運輸毒品之人選等情，然此充其量僅能證
    明被告戊○○將來仍想繼續從事運輸毒品之想法及意願，尚
    不足以證明共同被告甲○○等人此次從越南運輸Ｋ他命來臺
    係被告戊○○所唆使。綜上所述，在前開錄音帶譯文中，被
    告戊○○均無片語隻字坦承此次被告甲○○等人運輸Ｋ他命
    來臺係伊所唆使，綜觀譯文全旨僅能證明被告戊○○之前曾
    從事運輸Ｋ他命來臺之犯行 (此部分並未遭起訴 )，以及將
    來準備再次運輸毒品來臺，並不足以證明被告戊○○有參與
    被告甲○○等人此次運輸Ｋ他命毒品之犯行。
五、綜上，公訴人所舉之證據不足以證明被告戊○○有運輸第三
    級毒品Ｋ他命之犯行，此外，本院復查無其他樍極證據，足
    認被告戊○○確有公訴人所指之上開犯行，依「罪證有疑，
    利於被告」之證據法則與前開判例意旨及說明，既不能證明
    被告戊○○犯罪，原審因依法為被告戊○○無罪之判決，核
    無不合，公訴人仍執前詞上訴指摘原判決此部分不當，非有
    理由，應予駁回。
據上論斷，應依刑事訴訟法第369條第1項前段、第368條、第364
條、第299第1項前段、毒品危害防制條例第4條第3項、第18條第
1項前段、第19條第1項，懲治走私條例第2條第1項、第11條，刑
法第11條、第28條、第55條、第47條，判決如主文。
本案經檢察官劉斐玲到庭執行職務。
中    華    民    國    95    年    4    月     6    日
                  刑事第十一庭審判長法  官 張連財
                                    法  官 林明俊
                                    法  官 楊照男
以上正本證明與原本無異。
如不服本判決，應於收受送達後十日內向本院提出上訴書狀，其
未敘述上訴之理由者並得於提起上訴後十日內向本院補提理由書
（均須按他造當事人之人數附繕本）。
                                     書記官 陳秋雄
中    華    民    國    95    年     4    月     6    日
附錄：本案論罪科刑法條全文
毒品危害防制條例第4條第3項：
製造、運輸、販賣第三級毒品者，處五年以上有期徒刑，得併科
新臺幣五百萬元以下罰金。
懲治走私條例第2條第1項：
私運管制物品進口、出口逾公告數額者，處七年以下有期徒刑，
得併科新臺幣三百萬元以下罰金。


司法院資訊處製作；財團法人民間司法改革基金會備份。
